【裁判字號】    98,審附民,6
【裁判日期】    980414
【裁判案由】    業務侵占
【裁判全文】
臺灣高雄地方法院刑事附帶民事訴訟判決
原      告  陳志風即眾匯商行
被      告  甲○○
上列被告因業務侵占案件（本院97年度審易字第1484號），經原
告提起附帶民事訴訟，請求損害賠償，本院判決如下：
    主  文
被告應給付原告新臺幣貳萬陸仟玖佰肆拾參元，及自民國九十八
年一月二十四日起至清償日止按年息百分之五計算之利息。
本判決第一項得假執行。
    事實及理由
一、原告起訴主張：被告於民國96年9 月2 日至同年月28日止，
    在高雄市○鎮區鎮○路107 號，原告所加盟經營之「萊爾富
    便利超商」擔任店員，負責為顧客結帳等業務，為從事業務
    之人，竟意圖為自己不法之所有，自96年9 月中旬某日起至
    同年月28日止，利用顧客不要的發票，等下位顧客前來購物
    時，先假裝製作發票，事後再從收銀台將該筆交易取消，復
    以先前顧客不要的發票交與其他顧客，未將該款項入帳而占
    為己用，共計侵占新臺幣（下同）2 萬6943元，經原告提出
    告訴後，業經臺灣高雄地方法院檢察署檢察官提起公訴，爰
    依侵權行為之法律關係，提起本件刑事附帶民事訴訟，請求
    被告負損害賠償責任。並聲明：(一)被告應給付原告2 萬6943
    元，及自附帶民事訴訟起訴狀繕本送達被告翌日起至清償日
    止，按年息百分之5 計算之利息。(二)訴訟費用由被告負擔。
    (三)願供擔保請求宣告假執行。
二、被告陳述：認諾原告之請求。
三、按當事人於言詞辯論時為訴訟標的之捨棄或認諾者，應本於
    其捨棄或認諾為該當事人敗訴之判決，民事訴訟法第384 條
    定有明文。經查，本件原告請求被告給付如主文所示之金額
    及利息，業據被告於本院言詞辯論時同意如數給付，核屬就
    訴訟標的之認諾，揆諸前開說明，本院自應為被告敗訴之判
    決（本件起訴狀繕本，係於98年1 月13日以寄存送達方式對
    被告為送達，經10日始生送達效力，是應以98年1 月24日為
    遲延利息之起算日）。又本件係本於被告認諾所為之判決，
    爰依職權宣告假執行。
四、原告固聲明訴訟費用應由被告負擔，惟本件係刑事附帶民事
    訴訟，無庸徵收裁判費，且訴訟費用之核定屬法院職權事項
    ，故本件無庸就此而為准駁，附此敘明。
據上論結，原告之訴為有理由，依刑事訴訟法第502 條第2 項、
第491 條第10款，民事訴訟法第389 條第1 項第1 款，判決如主
文。
中    華    民    國    98    年    4     月    14    日
                  刑事第十庭    法  官  陳君杰
以上正本證明與原本無異。
對於本判決如不服非對刑事判決上訴時不得上訴，並應於送達後
10日內，向本院提出上訴狀。
中    華    民    國    98    年    4     月    14    日
                                書記官  李承悌


司法院資訊處製作；財團法人民間司法改革基金會備份。
